【裁判字號】    98,易,426
【裁判日期】    981111
【裁判案由】    竊盜
【裁判全文】
臺灣苗栗地方法院刑事判決               98年度易字第426號
公  訴  人  臺灣苗栗地方法院檢察署檢察官
被      告  己○○
被      告  戊○○
                    另案於臺灣臺中監獄執行中
上列被告等因竊盜等案件，經檢察官提起公訴（97年度偵字第44
97號），本院判決如下：
    主  文
己○○共同犯竊盜罪，累犯，處有期徒刑陸月，如易科罰金，以
新臺幣壹仟元折算壹日。
戊○○共同犯竊盜罪，累犯，處有期徒刑捌月。
    事  實
一、己○○曾犯竊盜案件，經法院判決處有期徒刑3 月確定，於
    民國93年12月27日執行完畢（構成累犯）；戊○○曾犯贓物
    、槍砲、偽造文書、脫逃及竊盜案件，經法院分別判決處有
    期徒刑4 月、3 月、5 月、8 月及1 年2 月，應執行有期徒
    刑2 年5 月確定，於94年5 月22日縮刑期滿執行完畢（構成
    累犯）。詎其2 人猶不知悔改，與丙○○、沈裕鴻，於97年
    7 月9 日前2 、3 日間某日，共同基於意圖為自己不法所有
    之犯意聯絡，欲至苗栗縣竹南鎮○○里○○路，竊取置於該
    處的堆高機1 部。迄於97年7 月9 日凌晨4 時許，由戊○○
    駕駛其上懸掛車號BS -5577號車牌2 面（原為賓士廠牌汽車
    之車牌）之原車號6650-KX 號喜美自用小客車，自己○○位
    於苗栗縣後龍鎮東明里15鄰下浮尾13號住處，搭載己○○、
    丙○○、沈裕鴻前往苗栗縣竹南鎮，於途中，己○○與丙○○、沈裕鴻因竊取堆高機的工具是否備妥等事宜發生爭執，
    丙○○、沈裕鴻表示工具不足不願一同前往竊取堆高機，而
    於國道三號高速公路後龍交流道附近下車（丙○○、沈裕鴻
    之竊盜犯嫌，另經檢察官為不起訴處分確定）。斯時，己○○、戊○○2 人承前竊盜之犯意，由戊○○駕駛上述車輛至
    苗栗縣竹南鎮○○里○ 鄰○○路317 巷26號，戊○○於現場
    把風，由己○○持自備之鑰匙1 支（未扣案），竊得甲○○
    所有之TCM 東洋搬運機株式會社廠牌、規格F0202Z3 推高機
    一台，並將之駛離現場，停放於苗栗縣造橋鄉龍生國小對面
    ，戊○○旋即駕駛上述車輛至該處將己○○載回上址住處。
    嗣己○○欲透過不知情之友人鄧維雲、鍾紹裘介紹及幫忙，
    變賣至臺中縣某處獲取現金花用。嗣因甲○○發覺推高機遭
    竊，經報警後，始循線查獲，並起出遭竊之上開推高機一台
    ，並循線查獲上情。
二、案經苗栗縣警察局移送臺灣苗栗地方法院檢察署檢察官偵查
    起訴。
    理  由
一、本件被告己○○、戊○○對於下列供述證據、非供述證據的
    證據能力均不爭執（參98年7 月1 日準備程序筆錄第2頁 、
    98年8 月31日訊問筆錄第2 頁、98年10月28日審判筆錄第12
    至14頁），且無違法取得或顯不可信之情形，本院自得將之
    採為認定本件犯罪事實存否之證據，附此敘明。
二、被告己○○對於上述竊盜犯行，迭於偵查、審理時坦承不諱
    ；被告戊○○固坦承於上述時間，駕駛前述自用小客車搭載
    己○○、丙○○、沈裕鴻等人，自己○○住處出發，丙○○
    、沈裕鴻2 人與己○○於途中發生爭吵，在國道3 號高速公
    路後龍交流道附近下車，隨後將己○○載至以前工作的工廠
    等事實，但否認有竊盜犯行，辯稱：「一開始我真的載他們
    出去吃東西而已，他們在車上吵我真的沒有聽到他們要去偷
    東西。且丙○○下車後，我是載己○○去他工作的地方，不
    是他去偷堆高機的地方，且載他去那裡我就走了，我不知道
    他的行為是如何，我也沒有參與」等語。
三、經查：
  (一)證人丙○○於審理時證稱：「（問：你們在97年7 月9 日到
    己○○家要做什麼？）我們常常在他家賭博，後來我有跟己○○說要去牽1 台堆高機。那天我們先在他家賭博，戊○○
    、沈欲鴻到己○○家找我，我們4 個人一起賭博，賭完後我
    們開車出去，由戊○○開車載我、己○○、沈欲鴻要去牽堆
    高機，但是路上我和己○○吵架，所以我與沈欲鴻在半路就
    先下車了。戊○○和我是朋友，陳問我要怎麼辦，因為車子
    開到竹南了不可能把己○○丟在路邊，所以戊○○就載己○○到那邊，那邊是哪裡我也不知道。」、「（問：你怎麼知
    道現場有堆高機？）己○○前幾天有先跟我說那裡有堆高機
    。我們賭完之後本來計畫要去牽堆高機，只是中途吵架不歡
    而散，我說我先下車啦，不去了，就跟沈欲鴻先下車。戊○○跟我是好朋友他不可能把我丟在那邊，所以他又回來載我
    們。」等語（參審卷98年9 月29日審判筆錄第4 至5 頁）。
    證人丙○○於警詢時證稱：案發當日竊盜之前，其跟沈裕鴻
    （綽號老兵）、戊○○、丁○○（綽號蓮霧）及己○○有事
    先商討如何竊盜該堆高機，並言明竊得後變賣款項，由去偷
    的5 人平分，其等5 人事先都有到停放堆高機地點看過。竊
    盜當日即97年7 月9 日凌晨，先在己○○家集合，但丁○○
    沒有一起去偷。出發之後，在車上商議要如何竊取堆高機，
    但因沒有事先找好載運之貨車及上車之樓梯，在半路上意見
    不和，其與沈裕鴻下車，由戊○○跟己○○直接去偷堆高機
    。堆高機竊走後藏放在造橋鄉龍生國小對面，該地點是己○○朋友家，戊○○駕駛懸掛BS -5577號車牌轎車等語（參偵
    卷第19至23頁）。
  (二)證人即共同被告己○○於審理時結證稱：「（問：上次丙○○說，97年7 月9 日你有跟他一同去竊盜現場，但因為竊盜
    工具不足，而跟他在車上吵架，對這件事情是否屬實？）屬
    實。」、「（問：到底剛開始是丙○○來找你，還是你去找
    他？）我家裡臨時起意的，是我提出來的。」、「（問：你
    在家裡臨時起意，那時家中有誰？）丙○○、戊○○、沈欲
    鴻和我在我家裡擲骰子。」、「（問：你如何跟他們說？）
    在我工作的附近我有看到推高機都放在外面，我心想這樣很
    容易得逞。」、「（問：你們有討論用什麼方式偷嗎？）我
    想直接開到我車廠，但是他們說一定要有貨車載運，及樓梯
    爬升。」、「（問：你們討論用什麼方式偷的時候，是在家
    中還是出發在半路上？）出發在半路上。」、「（問：出發
    前有說偷到之後如何分贓？）沒有，在車上的時候他們說工
    具不足，丙○○、沈欲鴻就說不要，這樣等於是找死，我就
    說你們怕的話我自己來。」、「（問：你跟丙○○沈欲鴻吵
    架完之後，他們做什麼？）他們一氣之下叫戊○○停車，他
    們就下車。」、「（問：他們下車後呢？）我就拜託戊○○
    載我到車廠。」、「（問：提示偵卷第31頁，丁○○的筆錄
    說本件是戊○○提議要去偷的，然後因為丁○○跟戊○○不
    合，所以才在出發前拒絕跟你們一起去偷，有何意見？）本
    來這台堆高機原先丁○○、戊○○之前也有動到要偷的念頭
    ，但是他們並沒有實際上去行動。」、「（問：你怎麼知道
    他們也想動這台？）在案發之前談的過程中，他們有提到堆
    高機停放的地點，那個地點與我工作時看到的堆高機的場地
    不謀而合，我才告訴他們這台堆高機的情形這樣。」、「（
    問：大概是你們實際去偷的幾天之前？）差不多2 、3 天前
    。」等語（參審卷98年10月28日審判筆錄第4 至8 頁）。被
    告己○○於審理時陳稱：「（問：你說五福橋下，二高交流
    道附近，把丙○○跟沈欲鴻放下車，是哪一個交流道？）後
    龍五福交流道，大山往海口這邊，跟大山不同交流道。」、
    「（問：然後戊○○開車載你往竹南方向走？）是，沒有走
    高速公路，走平面道路。」、「（問：後來偷到堆高機後，
    是不是先把它停放在造橋鄉龍生國小對面？）是。」、「（
    問：你把堆高機放在該處之後，戊○○有沒有來龍生國小對
    面載你回家？）是，是我打電話叫他來載我。」等語（參審
    卷98年10月28日審判筆錄第15至16頁）。
  (三)被告戊○○於審理時陳稱：「（問：是不是在案發前一兩天
    有跟丁○○討論要去偷本件的堆高機？）我跟丁○○有討論
    在那裡有看到堆高機，不過我對重機械不熟，也不知道要怎
    麼偷」、「（問：你在什麼時候看到這部堆高機？）已經很
    久了，差不多一兩個月之前。」等語（參審卷98年10月28日
    審判筆錄第14至15頁）。被告戊○○於97年7 月25日在臺中
    戒治所接受警員詢問時陳稱：「（問：請你將當時行竊過程
    陳述之？）我於7 月8 日晚上深夜了，去己○○家裡集合，
    由我駕駛懸掛BS -5577號黑色轎車（喜美自小客車）載己○○、丙○○、沈裕鴻等4 人，前往竊取現場之間，在車上時
    丙○○跟沈裕鴻認為要竊盜堆高機工具不足（沒車及上車的
    鐵板好載，丙○○說不妥當），在半路就下車，我跟己○○
    一起前往現場繼續竊取（用手），到現場時己○○自己下車
    竊堆高機，我在放置堆高機前停車場車上等己○○成功竊走
    堆高機後，我就隨後離開。」、「（問：竊走堆高機後如何
    運回藏放贓物處所？）竊走堆高機後由己○○駛往五湖大橋
    往後龍方向開，己○○將竊得堆高機開到造橋鄉大潭附近，
    己○○朋友家暫時停放，之後我又載丙○○、沈裕鴻及己○○回他家。」、「（問：你們行竊之贓物如何銷贓？所得贓
    款如何分？）因為竊得贓物還沒銷贓，分多少我不清楚。我
    認為是有去的人就可以分1 份。」等語（參偵卷第123 至12
    4 頁；上述警訊錄音光碟譯文第2 頁，附於審卷98年10月20
    日審判筆錄之後）。
  (四)證人丁○○證稱：「（問：警方調查一件於97年7 月9 日凌
    晨4 時24分許發生於苗栗縣竹南鎮○○里○ 鄰○○路317 巷
    26號之堆高機失竊案，你是否知情？）我知情。」、「（問
    ：你說的知情是何意思？）原本我跟丙○○、沈裕鴻（綽號
    老兵）、戊○○、及綽號阿德住後龍鎮，商討如何竊盜該堆
    高機。」、「（問：當初是何人提議要竊盜該堆高機的？）
    一開始是由戊○○先提起海口那邊有一台堆高機，問我們4
    人要不要一起偷，經研究後沒有意見決定要一起偷。」、「
    （問：當初竊盜該堆高機時你們5 人是否一起前往竊盜？）
    竊盜當日（9 ）凌晨我跟丙○○、沈裕鴻（綽號老兵）先到
    阿德家集合，現場聽說戊○○要來我就說不要跟戊○○一起
    去，之後我就離開了」、「（問：你當初跟他們4 人說好要
    一起去偷為何到出發前，聽到戊○○要一起去偷為何又不去
    一起犯案？）因為當初商討要偷後至竊盜當天前我跟他有發
    生意見不合的糾紛才會沒有一起去偷。」等語（參偵卷第25
    至26頁）。
  (五)是由證人即共同被告己○○、丙○○、丁○○之上述證詞，
    參酌被告戊○○的陳述。可知被告戊○○於97年7 月9 日前
    1 至2 月間某日，即在苗栗縣竹南鎮海口里，看過上述堆高
    機。迄於97年7 月9 日前2 、3 日間某日，證人丁○○、己○○、丙○○、沈裕鴻及被告戊○○等5 人，即曾商議擇期
    前往海口里竊取該部堆高機。但在上揭日期至97年7 月9 日
    前某日，證人丁○○與被告戊○○有發生意見不合之情形，
    嗣於97年7 月9 日凌晨，在己○○住處，當己○○、丙○○
    、沈裕鴻等人告知證人丁○○，被告戊○○亦欲一同前往海
    口里偷竊前述堆高機之際，證人丁○○即離開己○○住處。
    至同日凌晨4 時許，由戊○○駕駛其上懸掛車號BS -5577號
    車牌2 面（原為賓士廠牌汽車之車牌）之原車號6650-KX 號
    喜美自用小客車，搭載己○○、丙○○、沈裕鴻等人，自己○○住處出發欲至竹南鎮海口里，但於途中，丙○○、沈裕
    鴻認為應再準備載運堆高機的車輛及供堆高機上車的鐵樓梯
    ，然己○○認為不需如此大費周章，直接將堆高機開走即可
    ，彼此發生激烈爭吵。丙○○、沈裕鴻於此時即退出竊取堆
    高機之行列，命被告戊○○停車，被告戊○○即將車輛停於
    國道第三高速公路後龍交流道附近，讓丙○○、沈裕鴻下車
    。斯時，被告戊○○即駕使上述車輛，搭載己○○前往竹南
    鎮○○里○ 鄰○○路317 巷26號，將車輛停於附近停車場注
    意來往人車動向而把風，己○○則至該址以自備鑰匙發動引
    擎啟動堆高機，將堆高機駕駛離開該處，被告戊○○見己○○得手後，才駕車離開現場。己○○旋即駕駛業已竊得的堆
    高機往後龍鎮方向行駛，之後停於造橋鄉龍生國小對面，並
    通知被告戊○○駕車前來搭載其回後龍鎮住處等事實。
  (六)雖證人丙○○於審理時證稱本來也不是要去偷，凌晨3 、4
    點4 個人出去只是要去那個地方看而已，先去那裡看要怎麼
    做。要偷堆高機，沒有事先告訴戊○○。不知道警詢時是否
    有說與己○○、沈裕鴻、丁○○、戊○○等人策劃偷堆高機
    ，贓款5 人平分，結果丁○○沒去等語（參審卷98年9 月29
    日審判筆錄第5 頁、第9 頁）。但查，證人即警員乙○○證
    稱丙○○於警詢時所述的犯罪經過及與共犯間的聯絡過程等
    細節，係丙○○自己陳述；丁○○的警詢陳述，亦係其自己
    的陳述，均未脅迫情事等語（參審卷98年10月20日審判筆錄
    第7 至8 頁）。再參酌證人丙○○於審理時證稱案發當日由
    戊○○開車載己○○、沈欲鴻及其要去牽堆高機等情，亦如
    前述。復斟酌證人丁○○證稱於案發前曾與丙○○、戊○○
    、沈裕鴻、己○○等人商議偷竊堆高機等語，證人己○○證
    稱案發當日向丙○○、沈裕鴻、戊○○等人表示，在其工作
    的附近有看到推高機都放在外面，很容易得逞等情，均足以
    證明證人丙○○警詢時證述的內容屬實，上述審理時的證詞
    ，應係迴護被告戊○○之詞，不足為採。
  (七)至證人即共同被告己○○證稱沒有跟戊○○講要去偷，僅請
    戊○○載其到門口等語（參審卷98年10月28日審判筆錄第10
    頁）。然查，依據證人丙○○、丁○○的上述證詞，參酌被
    告戊○○與丁○○於97年7 月9 日前數日，即曾表示欲偷取
    上述堆高機等情。復斟酌己○○於審理時證稱有向被告戊○○等人表示上述堆高機的相關情形，其認為容易得逞等語，
    均足以證明被告戊○○於事前即與己○○、丙○○、沈裕鴻
    、丁○○等人，對於竊取上數堆高機乙節，具有共同犯意的
    聯絡。嗣於97年7 月9 日當日，當丁○○、丙○○、沈裕鴻
    3 人因意見不合、產生爭執而退出，最後由被告戊○○、己○○2 人前往上址，將堆高機竊取得手，停放於龍生國小對
    面附近，被告戊○○旋即駕駛上述車輛將己○○載回上址住
    處等情，已如前述。再斟酌被告戊○○於出發前，號BS-557
    7 號車牌2 面（原為賓士廠牌汽車之車牌），懸掛於原車號
    6650-KX 號喜美自用小客車，顯為竊盜堆高機，防止為警查
    緝之舉。由此可證，被告戊○○與己○○對於竊取上述堆高
    機，實有犯意聯絡與行為分擔，證人己○○上述證詞，顯為
    迴護被告戊○○之詞，不能採信。
  (八)綜上，被告己○○之自白與犯罪事實相符；被告戊○○上述
    辯解，均為臨訟卸責之詞，不足為採。此外，復有證人即被
    害人甲○○、鄧維雲、鍾紹裘、羅宏淦、洪承洲、朱秉宏、
    陳麒木等人的證詞在卷可憑。又有監視器錄影翻拍照片1 張
    、贓物認領保管單1 份、苗栗縣警察局扣押筆錄、扣押物品
    目錄表各1 份、堆高機及現場照片6 張附卷可考，其等2 人
    竊盜犯行，洵堪認定。
四、核被告己○○、戊○○所為，均係犯刑法第320 條第1 項之
    竊盜罪。其等2 人就上開盜取堆高機之犯行，具有犯意聯絡
    及行為分擔，為共同正犯。又被告己○○、戊○○分別有事
    實欄所示的前科素行，分別於93年12月27日、94年5 月22日
    執行完畢，此有臺灣高等法院被告前案紀錄表2 份在卷可考
    ，其等2 人於上述有期徒刑執行完畢後，5 年內故意再犯本
    件有期徒刑以上之罪，均為累犯，均應依刑法第47條第1 項
    之規定加重其刑。爰審酌被告2 人為貪圖私利，而為前述竊
    盜堆高機之行為，實不可取。再斟酌被告己○○於犯罪後坦
    承犯行，犯後態度尚佳；被告戊○○犯罪後否認犯行，並衡
    酌其等2 人竊取之堆高機1 部，價值非低，堆高機業已發還
    被害人等一切情狀，分別對被告2 人，量處如主文所示之刑
    ，並就被告己○○部分，諭知易科罰金之折算標準。
據上論斷，應依刑事訴訟法第299 條第1 項前段，刑法第28條、
第320 條第1 項、第47條第1 項、第41條第1 項前段，刑法施行
法第1 條之1 ，判決如主文。
本案經檢察官林俊杰到庭執行職務。
中    華    民    國    98    年    11    月    11   日
                  刑事第一庭  法  官  呂曾達
以上正本證明與原本無異。
如不服本判決應於收受判決後10日內向本院提出上訴書狀，並應
敘述具體理由。其未敘述上訴理由者，應於上訴期間屆滿後20日
內向本院補提理由書( 均須按他造當事人之人數附繕本) 「切勿
逕送上級法院」。告訴人或被害人如對本判決不服者，應具備理
由請求檢察官上訴，其上訴期間之計算係以檢察官收受判決正本
之日期為準。
                              書記官  劉容辰
中    華    民    國    98    年    11    月    11    日
附錄：
中華民國刑法第320條第1項：
（普通竊盜罪）
意圖為自己或第三人不法之所有，而竊取他人之動產者，為竊盜
罪，處5  年以下有期徒刑、拘役或 5 百元以下罰金。


司法院資訊處製作；財團法人民間司法改革基金會備份。
